# 地方政府融资租赁

提问人：草莓安 DP2 时间：2021-03-25 10:33:04
请教陈版主：
求助！现在我们审计了一家A客户是地方政府融资平台，向B公司以在建的管道、道路工程进行售后回租，租期 1 年，融资 5000 万元。同时，C银行为A客户向B公司的该笔融资开立了信用证。C银行又跟B公司开展了福费廷业务，买回了该信用证，ABC签订三方协议，福费廷业务的手续费由A公司出具。
分析：（ 1 ）合同关系上，是A向B融资租赁，B以C银行开具的信用证向C银行进行贴现；（ 2 ）从资金流向讲，是C银行将资金打给B公司，B公司转给A客户，手续费是由A公司直接支付给C银行。名义上是向B公司进行融资，但是兜底的资金来源于C银行；（ 3 ）从业务实质上看，最终是A向C银行进行了融资，支付的名为手续费，实质上利息费用。那么，这笔借款，会计上如何处理，短期借款、长期应付款还是应付票据，该固定资产需要转做融资租赁款吗？

回答人：chenyiwei
该事项实际上就是A以租赁资产向B公司获取债务融资，后续支付租金相当于还本付息。
此问题需要考虑的是：银行C开展福费廷业务，占用的是B还是A的信用额度？如果是占用A的信用额度，则相当于C直接向A发放贷款，A应确认为短期借款；如果占用B的信用额度，则A与B之间仍然是售后回租，因为期限为 1 年，故列报为其他流动负债。